hr-HR: Umjetnost i zabava > Hobiji i kreativne umjetnosti > Umjetnost i rukotvorine > Alati za umjetnost i rukotvorine > Alati za rezanje i graviranje > Alati za zarezivanje za rukotvorine: Ploče za zarezivanje; Kotačići za zarezivanje
it: Arte e svago > Hobby e arti creative > Artigianato e hobby > Strumenti per hobby e artigianato > Strumenti per taglio e goffratura > Piegatrici e marcatori per carta: Schede piegatrici e marcatori per carta; Rotelle piegatrici e marcatori per carta
bg-BG: Изкуства и развлечения > Хобита и творчески изкуства > Изкуства и творчество > Творчески инструменти > Инструменти за изрязване и щамповане > Инструменти за сгъване на хартия: Подложки за сгъване на хартия; Назъбени колела за маркиране
fr: Arts et loisirs > Loisirs et arts créatifs > Loisirs créatifs > Outils pour loisirs créatifs > Outils de découpage et de gaufrage pour loisirs créatifs > Outils d’entaille pour loisirs créatifs: Tableaux d’entaille pour loisirs créatifs; Roues d’entaille pour loisirs créatifs
fi: Taide ja viihde > Harrastukset ja taiteet > Taide ja askartelu > Taide- ja askarteluvälineet > Askarteluleikkurit ja kohokuviointivälineet > Askartelun taittelutyökalut: Kaiverruslevyt; Kaiverruspyörät
en: Arts & Entertainment > Hobbies & Creative Arts > Arts & Crafts > Art & Crafting Tools > Craft Cutting & Embossing Tools > Craft Scoring Tools: Craft Scoring Boards; Craft Scoring Wheels
tr: Sanat ve Eğlence > Hobiler ve Sanatsal Çalışmalar > Sanatlar ve El İşleri > Sanat ve El İşi Araçları > El İşi Kesme ve Kabartma Araçları > El İşi Çentme Makineleri: El İşi Çentme Tahtaları; El İşi Çentme Tekerleri
pt-PT: Artes e lazer > Passatempos e artes criativas > Artes e trabalhos manuais > Ferramentas para artes e trabalhos manuais > Utensílios de corte e relevo para trabalhos manuais > Ferramentas de marcador para trabalhos manuais: Tábuas de marcador para trabalhos manuais; Rodas de marcador para trabalhos manuais
es: Arte y ocio > Hobbies y artes creativas > Manualidades > Herramientas para manualidades > Herramientas de gofrado y recorte > Hendidoras y plegadoras de papel: Tableros para hendidoras y plegadoras de papel; Ruedas para hendidoras y plegadoras de papel
cs: Umění a zábava > Hobby, hudba a výtvarné umění > Řemesla a koníčky > Hobby pomůcky > Řezací a embosovací hobby pomůcky > Ohýbačky a rýhovače papíru: Rýhovací desky; Rýhovací kolečka
sk-SK: Umenie a zábava > Záľuby a tvorivé dielne > Výtvarná dielňa > Nástroje pre výtvarnú dielňu > Rezné a embosovacie nástroje > Kreatívne rezacie nástroje: Kreatívne vyrezávacie šablóny; Kreatívne rezacie kotúče
pt-BR: Artes e entretenimento > Hobbies e artes > Arte e artesanato > Ferramentas para arte e artesanato > Ferramentas para corte e gravação em relevo para artesanato > Ferramentas de vinco para artesanato: Quadros de vinco para artesanato; Rodas de vinco para artesanato
sl-SI: Kultura in zabava > Hobiji in ustvarjalne umetnosti > Umetnost in ročna dela > Orodje za umetniško ustvarjanje in ročna dela > Orodja za rezanje in vtiskovanje > Orodja za rezbarjenje: Deske za rezbarjenje; Kolesa za rezbarjenje
el: Τέχνες & Ψυχαγωγία > Χόμπι & Δημιουργικές Τέχνες > Τέχνες & Χειροτεχνίες > Εργαλεία τέχνης & χειροτεχνίας > Κοπτικά & διατρητικά εργαλεία χειροτεχνίας > Εργαλεία χαρακτικής χειροτεχνίας: Πίνακες χαρακτικής χειροτεχνίας; Τροχοί χαρακτικής χειροτεχνίας
pl: Sztuka i rozrywka > Hobby i sztuki piękne > Sztuka i rękodzieło > Narzędzia dla artystów i rękodzielników > Narzędzia do wycinania i wytłaczania > Noże do zaginania i nacinania papieru: Tablice do zaginania i nacinania papieru; Koła do wycinania
hu: Művészet és szórakoztatás > Hobbik és kreatív művészet > Művészet és barkácsolás > Művészeti és kézműves eszközök > Kézműves vágó- és dombornyomó eszközök > Kézműves hajtogatóeszközök: Kézműves hajtogatótáblák; Kézműves hajtogatókerekek
sv: Konst och underhållning > Hobby och skapande > Hantverk och hobbyer > Hobbyverktyg > Verktyg för hobbyskärning och relieftryck > Pappersveckare: Hantverkspoängtavlor; Hantverkspoänghjul
ko: 아트/엔터테인먼트 > 취미/예술 > 미술/공예 > 미술/공예 도구 > 공예 절단/양각 도구 > 공예용 스코어링 도구: 공예용 스코어링 보드; 공예용 스코어링 휠
th: ศิลปะและความบันเทิง > งานอดิเรกและศิลปะสร้างสรรค์ > ศิลปะและงานฝีมือ > เครื่องมือทำงานศิลปะและงานฝีมือ > เครื่องมือตัดงานฝีมือและเครื่องมือทำลายนูน > เครื่องมือสร้างรอยสำหรับงานฝีมือ: กระดานสร้างรอยสำหรับงานฝีมือ; หัวกลิ้งสร้างรอยสำหรับงานฝีมือ
zh-CN: 艺术与娱乐 > 爱好/艺术创作 > 手工艺品 > 手工艺工具 > 手工艺切割/雕刻工具 > 工艺刻痕工具: 工艺刻痕板; 工艺刻痕轮
lt-LT: Menai ir pramogos > Hobiai ir menai > Menai ir amatai > Menų ir amatų įrankiai > Pjovimo ir įspaudimo įrankiai rankdarbiams > Raižymo įrankiai rankdarbiams: Raižymo lentos rankdarbiams; Raižymo ratukai rankdarbiams
ja: 芸術・エンターテイメント > 趣味・コレクション > クラフト・アート > アート・クラフト用具 > クラフトカット・エンボス加工用具 > 筋押し機: 筋押しボード; 筋押しウィール
ru: Искусство и развлечения > Хобби и творчество > Искусство и рукоделие > Инструменты для художественных работ и рукоделия > Режущие инструменты и инструменты для эмбоссинга > Инструменты для биговки: Доски для биговки; Ролики для биговки
zh-TW: 藝術/娛樂 > 嗜好和創作藝術 > 藝術品和手工藝品 > 美術/手工藝工具 > 手工藝雕刻/壓花工具 > 摺線工具: 手工藝摺線工具; 手工藝摺線輪
ro-RO: Artă și divertisment > Hobby-uri și artă > Artizanat > Instrumente folosite pentru artă/artizanat > Instrumente pentru tăiere și gofrare pentru proiecte de artizanat > Unelte de crestat pentru proiecte de artizanat: Plăci de crestat pentru proiecte de artizanat; Roți de crestat pentru proiecte de artizanat
da: Kunst og underholdning > Hobby og håndarbejde > Håndarbejde og hobby > Værktøjer til håndarbejde og hobby > Skære- og prægningsværktøjer til håndarbejde > Papirskærere: Papirskærebrædder; Papirskærehjul
de: Kunst & Unterhaltung > Hobby & Kunst > Kunsthandwerk & Hobby > Kunst- & Bastelwerkzeuge > Stanz- & Prägewerkzeuge für Kunstarbeiten > Rill- & Perforiergeräte für Papier: Rill- & Perforierbretter für Papier; Rill- & Perforierwerkzeug für Papier
nb: Kunst og underholdning > Hobby og kreativitet > Kunst og håndverk > Verktøy til kunst og håndverk > Verktøy for hobbykutting og preging > Hobbybrennverktøy: Hobbybrennebrett; Hobbybrennehjul
nl: Kunst en entertainment > Hobby's en creatieve vaardigheden > Handwerk en hobby's > Handwerk- en hobbygereedschap > Gereedschap voor snij- en reliëfwerk > Hulpmiddelen voor het vouwen van papier: Borden voor het vouwen van papier; Wielen voor het vouwen van papier
vi: Nghệ thuật và giải trí > Sở thích và nghệ thuật sáng tạo > Đồ thủ công mỹ nghệ > Dụng cụ thủ công mỹ nghệ > Dụng cụ cắt & khắc thủ công > Dụng cụ chạm khắc mỹ nghệ: Bàn cấn giấy thủ công; Con lăn cấn giấy thủ công